<?xml version='1.0' encoding='utf-8'?>
<verb default="cóireáil" disambig="">
  <verbalNoun default="cóireáil" />
  <verbalAdjective default="cóireáilte" />
  <tenseForm default="cóireáil" tense="Past" dependency="Indep" person="Base" />
  <tenseForm default="cóireálamar" tense="Past" dependency="Indep" person="Pl1" />
  <tenseForm default="cóireáladar" tense="Past" dependency="Indep" person="Pl3" />
  <tenseForm default="cóireáladh" tense="Past" dependency="Indep" person="Auto" />
  <tenseForm default="cóireáil" tense="Past" dependency="Dep" person="Base" />
  <tenseForm default="cóireálamar" tense="Past" dependency="Dep" person="Pl1" />
  <tenseForm default="cóireáladar" tense="Past" dependency="Dep" person="Pl3" />
  <tenseForm default="cóireáladh" tense="Past" dependency="Dep" person="Auto" />
  <tenseForm default="cóireáladh" tense="PastCont" dependency="Indep" person="Base" />
  <tenseForm default="cóireálainn" tense="PastCont" dependency="Indep" person="Sg1" />
  <tenseForm default="cóireáilteá" tense="PastCont" dependency="Indep" person="Sg2" />
  <tenseForm default="cóireálaimis" tense="PastCont" dependency="Indep" person="Pl1" />
  <tenseForm default="cóireálaidís" tense="PastCont" dependency="Indep" person="Pl3" />
  <tenseForm default="cóireáiltí" tense="PastCont" dependency="Indep" person="Auto" />
  <tenseForm default="cóireáladh" tense="PastCont" dependency="Dep" person="Base" />
  <tenseForm default="cóireálainn" tense="PastCont" dependency="Dep" person="Sg1" />
  <tenseForm default="cóireáilteá" tense="PastCont" dependency="Dep" person="Sg2" />
  <tenseForm default="cóireálaimis" tense="PastCont" dependency="Dep" person="Pl1" />
  <tenseForm default="cóireálaidís" tense="PastCont" dependency="Dep" person="Pl3" />
  <tenseForm default="cóireáiltí" tense="PastCont" dependency="Dep" person="Auto" />
  <tenseForm default="cóireálann" tense="PresCont" dependency="Indep" person="Base" />
  <tenseForm default="cóireálaim" tense="PresCont" dependency="Indep" person="Sg1" />
  <tenseForm default="cóireálaimid" tense="PresCont" dependency="Indep" person="Pl1" />
  <tenseForm default="cóireáiltear" tense="PresCont" dependency="Indep" person="Auto" />
  <tenseForm default="cóireálann" tense="PresCont" dependency="Dep" person="Base" />
  <tenseForm default="cóireálaim" tense="PresCont" dependency="Dep" person="Sg1" />
  <tenseForm default="cóireálaimid" tense="PresCont" dependency="Dep" person="Pl1" />
  <tenseForm default="cóireáiltear" tense="PresCont" dependency="Dep" person="Auto" />
  <tenseForm default="cóireálfaidh" tense="Fut" dependency="Indep" person="Base" />
  <tenseForm default="cóireálfaimid" tense="Fut" dependency="Indep" person="Pl1" />
  <tenseForm default="cóireálfar" tense="Fut" dependency="Indep" person="Auto" />
  <tenseForm default="cóireálfaidh" tense="Fut" dependency="Dep" person="Base" />
  <tenseForm default="cóireálfaimid" tense="Fut" dependency="Dep" person="Pl1" />
  <tenseForm default="cóireálfar" tense="Fut" dependency="Dep" person="Auto" />
  <tenseForm default="cóireálfadh" tense="Cond" dependency="Indep" person="Base" />
  <tenseForm default="cóireálfainn" tense="Cond" dependency="Indep" person="Sg1" />
  <tenseForm default="cóireálfá" tense="Cond" dependency="Indep" person="Sg2" />
  <tenseForm default="cóireálfaimis" tense="Cond" dependency="Indep" person="Pl1" />
  <tenseForm default="cóireálfaidís" tense="Cond" dependency="Indep" person="Pl3" />
  <tenseForm default="cóireálfaí" tense="Cond" dependency="Indep" person="Auto" />
  <tenseForm default="cóireálfadh" tense="Cond" dependency="Dep" person="Base" />
  <tenseForm default="cóireálfainn" tense="Cond" dependency="Dep" person="Sg1" />
  <tenseForm default="cóireálfá" tense="Cond" dependency="Dep" person="Sg2" />
  <tenseForm default="cóireálfaimis" tense="Cond" dependency="Dep" person="Pl1" />
  <tenseForm default="cóireálfaidís" tense="Cond" dependency="Dep" person="Pl3" />
  <tenseForm default="cóireálfaí" tense="Cond" dependency="Dep" person="Auto" />
  <moodForm default="cóireáladh" mood="Imper" person="Base" />
  <moodForm default="cóireálaim" mood="Imper" person="Sg1" />
  <moodForm default="cóireáil" mood="Imper" person="Sg2" />
  <moodForm default="cóireálaimis" mood="Imper" person="Pl1" />
  <moodForm default="cóireálaigí" mood="Imper" person="Pl2" />
  <moodForm default="cóireálaidís" mood="Imper" person="Pl3" />
  <moodForm default="cóireáiltear" mood="Imper" person="Auto" />
  <moodForm default="cóireála" mood="Subj" person="Base" />
  <moodForm default="cóireálaimid" mood="Subj" person="Pl1" />
  <moodForm default="cóireáiltear" mood="Subj" person="Auto" />
</verb>
